# 合并子公司变为可供出售金融资产在合并层面的处理

提问人：hcl1986 时间：2016-12-09 12:06:17
A公司视同以 1,333.33万（1200/90%） 卖掉了净资产为 200 万的子公司，合并层面确认投资收益1133.33万元，同时确认可供133.33万元。

回答人：chenyiwei
提示：需关注交易的公允性，是否为隐蔽的关联方交易等。

提问人：zhangjiazhen 时间：2016-12-09 15:30:54
合并层面，照您所说，是不是就如同是权益法转可供出售金融资产，因为投资收益产生的主要原因是由于持续计量的长期股权投资成本下降造成的

回答人：chenyiwei
合并报表层面，是视同先按公允价值出售全部投资，再按公允价值购入剩余股权投资并作为金融资产核算。

提问人：zhangjiazhen 时间：2016-12-09 15:42:08
另想再问一个较为极端的问题，B公司 2105 年亏损 1000 万， 2016 年1-6月亏损 1000 万， 2016 年 7 月A公司以转让价格 0 元转让了B公司90%的股权，其余条件不变，合并层面确认的投资收益是不是0-（-1000）=1000？

回答人：chenyiwei
可以这样理解。